# 捆绑式租赁

提问人：tony868lamy 时间：2011-08-02 13:53:45
有关自产产品用于经营租赁的业务，同时在合同中约定如对方定期、按既定价格、定量采购其生产的耗材，则会以较为优惠的租金价格将自产设备租给对方。设备租金与耗材收入如何进行确认计量？

回答人：chenyiwei
这种情况，实际上自产设备的租金除了收取的优惠租金外，还有一部分是从耗材的销售毛利中提取的。如果与对方签署了期限足够长的协议，在此期间内，根据耗材销售的盈利情况，可以合理估计通过该期间的耗材销售利润和设备名义租金的收取，将可确保收回租赁设备的成本的，可以认为属于融资租赁；如果认为不确定性较大的，则可以认为属于经营租赁。 对于耗材收入，可以按照不存在此销售模式下的单纯销售同类耗材的价格作为公允价格确认；或者还有一种方法是：既然这是捆绑销售，就使耗材销售和设备租赁两项业务具有相同的毛利率，据此对总价款进行分配。

回答人：chenyiwei
回复 tony868lamy 的帖子
从你补充的情况看，耗材本身在市场上单独有销售，因此建议按耗材的正常市价作为耗材的销售收入，并结转耗材成本，确认耗材的销售利润；总价款扣除耗材销售价款的部分作为设备租金，根据租赁的具体情况判断设备所有权上的主要风险和报酬是否已被转移给承租人，以此判断设备租赁属于融资租赁还是经营租赁。

回答人：chenyiwei
回复 tony868lamy 的帖子
从你说的情况看，由于通过预计租赁期内的租金能否保本和取得合理回报存在较大不确定性，作为经营租赁也是可以的。
如果认为主要风险和报酬已经转移，则作为融资租赁或分期收款销售对报表并无实质影响。

提问人：jinjingui 时间：2014-01-06 13:45:46
陈版你好！通过查看关于耗材的的讨论我还是么有找到需要的答案，麻烦你再给解答下哦： 如果设备是企业免费给医院用，并承担维护费用，然后签订 5 年的销售耗材（磁片）的合同， 1 、企业购入设备时做固定资产还是做存货呢？如果做固定资产但是发出时做销售吗？无论做什么，企业发出时是不开发票的。企业发出设备时同时又发出电脑等配套的非产生收入的耗材，这些发出耗材是做费用还是作为结转设备的成本呢？税务会认为应做销售的 2 、企业承担维修费用时也是购入了电脑，然后作为维修费用-材料领用发出了，税务也是认为应做销售的，请问这种业务应按什么思路来理解呢？谢谢指点。

回答人：chenyiwei
设备免费提供给医院，则其成本只能通过耗材销售毛利来收回，具有较大的不确定性，因此除非约定了耗材保底采购量或采购额，且该保底量足以保证设备成本的回收，否则按经营租赁处理，该设备应确认为公司自身的固定资产，但无固定租金，均为从耗材销售毛利中提取的或有租金。按照准则规定，或有租金应在实际发生时确认为收入。该设备通常仍按照直线法计提折旧。发出配套的非产生收入的耗材如果属于以租赁为前提的捆绑交易，则其成本也计入营业成本。

提问人：jinjingui 时间：2014-01-08 15:43:25
谢谢陈版，我想购入设备就按照自有固定资产来处理，折旧按照实现经济利息的方式即确定批次收入的实现比例来计提而不是直线法，对于在大型设备投入使用的时点投入的电脑等耗材，都按照大型设备一样来处理。在后续承担维护购入电脑等耗材就直接做费用处理，你觉得可行吗？我感觉这样收入跟成本才配比，但是问题就是这个固定资产的折旧方式跟其他固定资产的折旧方式就不一致了，不同类的资产采用不同的折旧方法可以吗？

回答人：chenyiwei
应可以。固定资产的折旧方法应体现其经济利益的预期实现方式。用途和经济利益预期实现方式不一致的固定资产，其折旧方法也可以不同。